【裁判字號】    89,易,511
【裁判日期】    890316
【裁判案由】    贓物
【裁判全文】
臺灣臺中地方法院刑事判決                          八十九年度易字第五一一號
    公  訴  人  臺灣台中地方法院檢察署檢察官
    被      告  乙○○
右列被告因贓物案件，經檢察官提起公訴（八十八年度偵字第二三一九七號），本院
判決如左：
    主  文
乙○○收受贓物，累犯，處有期徒刑肆月，如易科罰金，以參佰元折算壹日。
    事  實
一、乙○○於民國八十六年間曾因違反麻醉藥品管理條例、藥事法案件，分別經本院
    判處有期徒刑三月、六月確定，嗣合併定其執行刑為有期徒刑七月，於八十七年
    三月二十日執行完畢。猶不知悔改，復於八十八年八月上旬某日，在台中市○○
    路距離倡和橋約二百公尺處之道路旁，明知不詳姓名綽號「阿民」男子所持有之
    自用小貨車一輛，前後均未懸掛牌照，係他人所失竊之贓車（該車原車號為ＫＣ
    －七五三五號，係俊昇室內裝潢有限公司所有，於八十八年七月十八日上午十時
    十分許，在台中市○○路與北屯路一一二巷口失竊，約值新台幣八萬元），竟為
    圖便利而向「阿民」借用，經「阿民」同意後即為收受，並以自備鑰匙發動使用
    該自用小貨車。迨至八十八年九月一日下午五時三十分許，乙○○駕駛該車途經
    台中縣太平市○○路八號前空地時為警查獲，並扣得上開鑰匙一支。
二、案經俊昇室內裝璜有限公司訴由台中縣警察局霧峰分局報請臺灣臺中地方法院檢
    察署檢察官偵查起訴。
    理  由
一、訊據被告乙○○固坦承於右揭時地向「阿民」借用該自小貨車，借用時未懸掛車
    牌，及以自備鑰匙發動該車，並使用至被警查獲為止等事實，惟矢口否認有何收
    受贓物犯行，辯稱：不知該車是贓車云云。惟查：
（一）該自用小貨車係於八十八年七月十八日上午十時十分許，在台中市○○路與北
      屯路一一二巷口失竊之情，業據車主俊昇室內裝璜有限公司之負責人馮江立之
      父甲○指述綦詳，並有車輛竊盜車牌失竊資料個別查詢報表一紙附卷可稽，足
      見該自用小貨車係屬贓物無疑。
（二）被告於警訊及本院審理時均供承借用該車當時已無懸掛車牌，且車身上之公司
      名稱被噴上黑色油漆，「阿民」並未交付行車執照，亦未交付鑰匙，伊是用自
      備鑰匙來發動車子、不知「阿民」之姓名年籍資料等語，可知被告於借用該自
      小貨車時，由外觀一望即知為來歷不明車輛；參以該車以被告自有之鑰匙即可
      發動使用，被告與「阿民」並無交情，於借用車輛竟不問來源或索取行車執照
      或車籍資料，且收受使用長達一月之久，未曾有返還之意等情綜合以觀，被告
      對該自小貨車係屬贓物應有認識。從而本件事證已臻明確，被告收受贓物之犯
      行堪以認定。
二、核被告所為，係犯刑法第三百四十九條第一項之收受贓物罪。查被告於八十六年
    間曾因違反麻醉藥品管理條例、藥事法案件，經本院分別判處有期徒刑三月、六
    月確定，嗣合併定其執行刑為有期徒刑七月，於八十七年三月二十日執行完畢，
    此有附於偵查卷之刑案資料查註紀錄表可按，其於五年以內再犯本件有期徒刑以
    上之罪，為累犯，應加重其刑。本院審酌被告素行不良，犯罪之動機、手段，收
    受贓物之價值（約新台幣八萬元），未坦承犯行之犯後態度等一切情狀，量處如
    主文所示之刑，並諭知易科罰金之折算標準。扣案之鑰匙一把，雖為被告持以發
    動使用該自小貨車之用，但收受贓物為即成犯，被告於向「阿民」借用並收受該
    車時，其犯行即已成立，以該自有鑰匙發動並使用該車，並非收受贓物之構成要
    件行為，從而扣案鑰匙非屬供犯本罪所用之物，爰不予宣告沒收，附予敘明。
據上論斷，應依刑事訴訟法第二百九十九條第一項前段，刑法第三百四十九條第一項
、第四十七條、第四十一條，罰金罰鍰提高標準條例第一條前段、第二條，判決如主
文。
中      華      民      國      八十九      年      三    月    十六    日
                                        法  官  游 文 科
右正本證明與原本無異。
如不服本判決，應於送達後十日內向本院提出上訴狀（須附繕本），上訴於台灣高等
法院台中分院。
                                        書記官
中      華      民      國      八十九      年      三    月    十六    日
附錄論罪科刑法條
刑法第三百四十九條第一項：
收受贓物者，處三年以下有期徒刑、拘役或五百元以下罰金。


司法院資訊處製作；財團法人民間司法改革基金會備份。
